臺灣高等法院高雄分院民事判決　　　　　　110年度訴字第5號
原　　　告　鄭有盛　
訴訟代理人　蔡文彬律師
　　　　　　尤柏燊律師
被　　　告　林愃錡（原名林怡錚）

上列當事人間請求損害賠償事件，原告提起刑事附帶民事訴訟，
經本院刑事庭裁定移送前來（110 年度附民字第120 號），本院
於110 年11月17日言詞辯論終結，判決如下：
    主  文
被告應給付原告新臺幣捌拾壹萬元，及自民國一一○年八月十一
日起至清償日止，按年息百分之五計算之利息。
原告其餘之訴駁回。
原告假執行之聲請駁回。
    事實及理由
一、原告主張：被告為進口酒類之業務人員，於民國106 年7 月
    4 日及同年9 月15日，以投資酒類可增值為由，向伊鼓吹購
    買威士忌，伊先於同年7 月5 日匯款新臺幣（下同）65萬元
    予被告，購買「輕井澤1965」威士忌1 瓶，復於同年9 月16
    日在高雄市○○區○○○路000 號3 樓首席咖啡館，交付現
    金16萬元予被告，購買「輕井澤1971」威士忌1 瓶，並委由
    被告保管上開威士忌2 瓶（下稱系爭酒品），以待價而沽。
    詎被告未經伊同意，於108 年11月間某日在臺北市某處，擅
    將系爭酒品以68萬元出售予他人，並將所得款項花用殆盡。
    伊因被告犯業務侵占罪而受有損害，系爭酒品現在市場價值
    合計為324 萬3012元，爰依民法第184 條第1 項前段規定，
    求為判決：㈠被告應給付原告324 萬3012元及自起訴狀繕本
    送達翌日起至清償日止，按週年利率5 ﹪計算之利息。㈡願
    供擔保請准宣告假執行。
二、被告則以：伊承認有侵占系爭酒品之事實，伊係以當時市價
    68萬元出售系爭酒品，伊願意賠償原告購買系爭酒品之價金
    81萬元。原告起訴狀所附照片顯示之酒品與系爭酒品不同，
    系爭酒品雖係1965年、1971年份，但同一年份有不同款酒品
    ，價值也不同，原告請求之金額與系爭酒品真實價值不符等
    語，資為抗辯。
三、兩造不爭執事項：
  ㈠原告以65萬元、16萬元價格向被告購買「輕井澤1965」威士
    忌、「輕井澤1971」威士忌各1 瓶，並委由被告保管，以待
    價而沽。
  ㈡被告未經原告同意，於108 年11月間某日在臺北市某處，擅
    將系爭酒品以68萬元之價格出售予他人，並將所得款項花用
    殆盡，被告因犯業務侵占罪，業經本院於110 年9 月7 日以
    110 年度上易字第243 號刑事判決判處有期徒刑10月確定。
四、本院判斷：
    按因故意或過失，不法侵害他人之權利者，負損害賠償責任
    ，民法第184條第1項前段定有明文。原告主張其委託被告保
    管系爭酒品，被告竟將系爭酒品出售予他人，得款供其自己
    花用殆盡，已侵害原告就系爭酒品之財產權，被告有故意不
    法侵占系爭酒品之侵權行為等情，業經被告自認屬實，依上
    開規定，被告自應負損害賠償責任。又系爭酒品係原告分別
    以65萬元、16萬元向被告所購得，原告雖主張：依保利香港
    拍賣有限公司拍賣紀錄，輕井澤1965威士忌係以港幣88萬50
    00元成交，輕井澤1971威士忌係以港幣5 萬3100元成交，系
    爭酒品現在市場價值合計為324 萬3012元云云，然為被告所
    否認。原告固提出保利香港拍賣有限公司拍賣紀錄網頁截圖
    為證，惟原告主張其向被告購買之系爭酒品係如起訴狀所附
    照片顯示之酒品（附民卷第13頁），然經核該照片所示酒品
    與其所提出保利香港拍賣有限公司拍賣紀錄網頁截圖所示之
    酒品（附民卷第59、61頁），並不相同，則原告執該拍賣紀
    錄網頁截圖顯示之成交價，主張系爭酒品之市價合計為324
    萬3012元，自非可採。本院審酌被告願意賠償原告購買系爭
    酒品之價金為81萬元，而原告未能舉證證明系爭酒品之市場
    價值超過81萬元，是原告就其因被告侵占系爭酒品所得請求
    賠償之金額為81萬元，逾此金額之請求，核屬無據，不應准
    許。
五、綜上所述，上訴人依侵權行為規定，請求被告賠償81萬元及
    自起訴狀繕本送達翌日即110 年8 月11日起至清償日止按年
    利率5%計算利息範圍內，為有理由，應予准許，逾此部分之
    請求，為無理由，不應准許。又原告勝訴部分未逾150 萬元
    ，宣判後即有執行力，無宣告假執行之必要，原告其餘敗訴
    部分，其假執行之聲請，失所依附，應均予駁回。兩造其餘
    攻防及舉證，於判決結果不生影響。又本件係刑事訴訟程序
    附帶提起民事訴訟，免納裁判費，於終結前，亦未產生其他
    訴訟費用，爰不為訴訟費用負擔之裁判，均併此敘明。
六、據上論結，本件原告之訴為一部有理由，一部無理由，判決
    如主文。
中    華    民    國    110   年    11    月    24    日
                              民事第四庭
                                  審判長法官  甯  馨
                                  法      官  林雅莉
                                  法      官  徐文祥
以上正本證明與原本無異。
如對本判決上訴，須於判決送達後20日內向本院提出上訴狀，其
未表明上訴理由者，應於上訴後20日內向本院提出上訴理由書（
均須按他造當事人之人數附繕本）。上訴時應提出委任律師或具
有律師資格之人之委任狀，並依附註條文規定辦理。如委任律師
提起上訴者，應一併繳納上訴審裁判費。
中    華    民    國   110    年    11    月    24    日
                                  書  記  官  王居珉
附註：
民事訴訟法第466條之1：
對於第二審判決上訴，上訴人應委任律師為訴訟代理人，但上訴
人或其法定代理人具有律師資格者，不在此限。
上訴人之配偶、三親等內之血親、二親等內之姻親，或上訴人為
法人、中央或地方機關時，其所屬專任人員具有律師資格並經法
院認適當者，亦得為第三審訴訟代理人。
第1項但書及第2項情形，應於提起上訴或委任時釋明之。